# 固定资产转固问题

提问人：13469987936 时间：2018-03-17 16:43:24
现在公司厂房已经完工也投入使用，今年已经交了房产税，但是部分工程款施工方未开票，我们也没有付款，且因为质量问题，就价款双方在协商中，请问这种情况我要将在建工程转固定资产么？

回答人：chenyiwei
应对照借款费用准则第十三条、第十四条对固定资产达到预定可使用状态的判断指引予以考虑。个人理解你说的这种情况暂估转固的可能性较大。